【裁判字號】    95,交聲,758
【裁判日期】    950726
【裁判案由】    交管條例聲異
【裁判全文】
臺灣板橋地方法院交通事件裁定         95年度交聲字第758號
原處分機關  交通部公路總局臺北區監理所
異  議  人
即受處分人  甲○○
上列異議人即受處分人因違反道路交通管理處罰條例案件，對於
交通部公路總局臺北區監理所於民國95年4月24日以北監自裁字
裁40－ACV519114號違反道路交通管理事件裁決書所為之處分（
原舉發案號：臺北市政府警察局94年12月16日北市警交大字第AC
V519114號），聲明異議，本院裁定如下：
    主  文
異議駁回。
    理  由
一、原處分機關處分意旨略以：異議人即受處分人甲○○於民國
    九十四年十二月一日下午五時三十二分許，駕駛車號０一二
    一－ＦＪ自用小客車，行經臺北市○○路○段與武昌街二段
    路口時，因駕駛中使用手持式行動電話違規，經臺北市政府
    警察局萬華分局交通分隊員警以北市警交大字第ＡＣＶ五一
    九一一四號違反道路交通管理事件通知單當場舉發，遂依道
    路交通管理處罰條例第三十一條之一第一項規定，裁處罰鍰
    新臺幣（下同）三千元。
二、本件異議人則以：伊並無駕車時使用手持式行動電話之違規
    行為，為此聲明異議云云。
三、按汽車駕駛人於行駛道路時，使用手持式行動電話進行撥接
    或通話者，處新臺幣三千元罰鍰，道路交通管理處罰條例第
    三十一條之一第一項定有明文。
四、經查：異議人於前揭時、地駕駛車輛時，使用手持式行動電
    話違規之事實，業經證人即本案之舉發員警乙○○於本院訊
    問時，具結證稱：「當時我是騎摩托車在巡邏，騎在臺北市
    ○○路上，經過武昌街口，發現異議人駕駛的自小客車，他
    沒有繫安全帶，且用手持行動電話在通話，我就把他攔到路
    邊，告訴他的違規行為後，駕駛人出示證件後，我就依法舉
    發。」、「（當時你是騎在哪一個車道？）我是騎在慢車道
    。異議人的車子在我的前方的位置，他也是開在慢車道上，
    他是在我的正前方，我是從後方的擋風玻璃看駕駛座座位上
    沒有繫安全帶的樣子，因為一般我們從這個方向看過去，都
    會看到安全帶的陰影。」、「我發現他沒有安全帶的陰影後
    ，就騎到他車子駕駛座旁邊去確認，發現他確實沒有繫安全
    帶，而且手扶在耳朵旁邊，我有看到他拿著行動電話。」及
    「（當時的天候狀況？）當時的天候狀況是晴天，雖然是傍
    晚，但不會很暗，中華路上有路燈。」等語明確，證人乙○
    ○係當時依法執行職務之員警，其既親眼目睹異議人之違規
    行為，自得為交通案件之證人；又證人乙○○上開證詞業經
    具結程序之擔保，其與異議人並無怨隙仇恨，當無胡亂指摘
    反自陷偽證罪責之理，本院亦查無證人有何為求績效而捏造
    事實違法取締之情形；況證人乙○○舉發時曾駕車至異議人
    身旁確認，該處復有燈光照明，顯無觀察錯誤之可能，足認
    證人乙○○上開證詞乃為真實可採。異議人辯稱：伊駕車時
    並未使用手持式行動電話云云，洵屬卸責之詞，無足憑信。
五、綜上所述，異議人確有駕車時使用手持式行動電話之違規行
    為，堪予認定。從而原處分機關援引首揭規定，裁以罰鍰三
    千元，於法並無違誤，應予維持。本件異議人之異議為無理
    由，應予駁回。
據上論斷，應依道路交通管理處罰條例第八十七條第二項，道路
交通案件處理辦法第十九條，裁定如主文。
中    華    民    國    95    年    7     月    26    日
                  交通法庭    法  官  劉元斐
上列正本證明與原本無異。
如不服本裁定，應於裁定送達後五日內向本院提出抗告狀。
                              書記官  郭玉芬
中    華    民    國    95    年    7     月    26    日


司法院資訊處製作；財團法人民間司法改革基金會備份。
